臺灣板橋地方法院刑事判決　　　　　　　 94年度訴字第309號
公　訴　人　臺灣板橋地方法院檢察署檢察官
被　　　告　甲○○
上列被告因違反毒品危害防制條例案件，經檢察官提起公訴（93
年度毒偵字第5679號）及移送併案審理（臺灣臺北地方法院檢察
署94年度毒偵字第72號），被告於準備程序進行中就被訴事實為
有罪之陳述，本院合議裁定由受命法官獨任進行簡式審判程序並
判決如下：
    主  文
甲○○連續施用第一級毒品，處有期徒刑捌月，扣案之海洛因伍
包（合計淨重零點伍陸公克）均沒收銷燬之、注射針筒拾柒支均
沒收之；又連續施用第二級毒品，處有期徒刑肆月。應執行有期
徒刑拾月，扣案之海洛因伍包（合計淨重零點伍陸公克）均沒收
銷燬之、注射針筒拾柒支均沒收之
    事  實
一、甲○○前於民國89年間，因施用第二級毒品案件，經本院以
    89年度毒聲字第439 號裁定送觀察、勒戒後，認無繼續施用
    毒品之傾向，於89年2 月10日觀察、勒戒執行完畢釋放出所
    ，由臺灣板橋地方法院檢察署檢察官於89年2 月19日，以89
    年度毒偵字第628 號不起訴處分確定後；復因施用第一級毒
    品案件，經本院於93年7 月29日以93年度訴字第550 號判處
    有期徒刑6 月，於同年8 月23日確定（嗣於93年11月16日始
    易科罰金執行完畢，未構成累犯）。詎其猶不知悔改，仍未
    戒除毒癮，其於前述觀察、勒戒執行期滿釋放後5 年內，復
    基於施用第一級毒品海洛因之概括犯意，於93年10月27日上
    午某時及同年11月12日某時，分別在臺北市○○路370 巷49
    號2 樓其朋友住處及臺北市○○街202 號2 樓其住處，以將
    海洛因摻入香菸點燃後吸食之方式，連續施用第一級毒品海
    洛因多次；其另基於施用第二級毒品安非他命之概括犯意，
    自93年9 月間某日起至同年11月12日下午5 時50分許止，在
    臺北市○○街370 巷49號2 樓住處，以將安非他命放入臨時
    組裝之玻璃球燃燒成煙霧後吸食之方式，連續施用第二級毒
    品安非他命多次。嗣於93年10月27日22時30分許，在臺北市
    ○○路370 巷49號2 樓為警查獲；復於93年11月12日17 時
    50分許，在臺北市○○街202 號2 樓查獲，並當場扣得第一
    級毒品海洛因5 小包（淨重0.56公克）、供甲○○施用海洛
    因所用之注射針筒17支（已使用過）、以及其友人綽號「大
    明」之人所有之安非他命吸食器1 個、藥鏟1 支等物。嗣經
    警將甲○○二次被查獲後所採集之尿液送交臺灣尖端先進生
    技醫藥股份有限公司鑑驗，因均呈安非他命類及嗎啡陽性反
    應，而查悉上情。
二、案經臺北市政府警察局松山分局移送臺灣臺北地方法院檢察
    署檢察官呈請臺灣高等法院檢察署檢察長令轉臺灣板橋地方
    法院檢察署檢察官偵查起訴，暨臺灣臺北地方法院檢察署檢
    察官移送本院併案審理。
    理  由
一、按本件被告甲○○所犯係死刑、無期徒刑、最輕本刑為三年
    以上有期徒刑以外之罪，其於準備程序就前揭被訴事實為有
    罪之陳述，經法官告知簡式審判程序之旨，並聽取其與公訴
    人之意見後，本院認無不得或不宜改依簡式審判程序進行之
    處，爰依刑事訴訟法第273 條之1 第1 項、第284 條之1 ，
    裁定本件由受命法官獨任進行簡式審判程序，合先敘明。
二、上開事實，業據被告甲○○於本院準備程序及審理時均坦承
    不諱，且被告先後二次為警查獲時所採集之尿液，經送交臺
    灣尖端先進生技醫藥股份有限公司以酵素免疫分析法（EIA
    ）初步檢驗及氣相層析質譜儀法（GC/MS）確 認檢驗結果，
    均確呈安非他命類及鴉片類（或嗎啡）陽性反應一節，亦有
    臺灣尖端先進生技醫藥股份有限公司分別於93年11月23日、
    93年12月3 日出具之濫用藥物檢驗報告各一紙附卷可稽。另
    於93年11月12日為警當場查獲扣案之白粉5 包，經送法務部
    調查局檢驗後，其檢驗結果確含第一級毒品海洛因成分（淨
    重0.56公克），有該局93年12月17日調科壹字第020006836
    號鑑定通知書1 紙附卷足參（參見臺灣臺北地方法院檢察署
    93年度核退字第6907號偵查卷第23頁）。此外，復有海洛因
    注射針筒17支、安非他命吸食器1 個、藥鏟1 支扣案足資佐
    證，是被告上開出於任意性之自白核與事實相符，堪予採信
    。又被告前因施用毒品案件，經本院以89年度毒聲字第439
    號裁定送觀察、勒戒後，認無繼續施用毒品之傾向，於89年
    2 月10日執行完畢釋放出監，並由臺灣板橋地方法院檢察署
    檢察官以89年度毒偵緝字第682 號為不起訴處分確定乙節，
    有上開不起訴處分書及臺灣高等法院被告前案紀錄表各乙份
    在卷可憑，足認被告於前開觀察、勒戒執行完畢釋放後，5
    年以內再犯本件施用毒品之犯行事證明確，應依法論處。
三、查海洛因、安非他命係毒品危害防制條例第2 條第2 項第1
    款、第2 款所明定之第一級、第二級毒品，不得持有及施用
    。核被告所為，係犯毒品危害防制條例第10條第1 項之施用
    第一級毒品罪及同條第2 項之施用第二級毒品罪。起訴書雖
    僅敘及被告於93年10月28日1 時10分為警採尿前26小時內某
    時，施用第一級毒品海洛因一次之犯行，及被告自93年9 月
    間某日起至同年10月26日止，連續施用第二級毒品安非他命
    之犯行，未就上開事實欄所載其餘施用第一、二級毒品犯行
    部分起訴，惟本院認該未起訴部分與已起訴部分之犯罪事實
    ，既均有連續犯之裁判上一罪關係，應為起訴效力所及，且
    該部分事實亦經檢察官移送本院併案審理（即臺灣臺北地方
    法院檢察署94年度毒偵字第72號案件），本院自得一併予以
    審理，附此陳明。又被告施用第一級毒品海洛因、第二級毒
    品安非他命前後，持有第一級毒品海洛因、第二級毒品安非
    他命之低度行為，應分別為其施用之高度行為所吸收，皆不
    另論罪。被告先後多次施用第一級毒品海洛因及先後多次施
    用第二級毒品安非他命之犯行，均時間緊接，且所犯構成要
    件復相同，顯係基於概括犯意而反覆為之，應分別依刑法第
    56條連續犯之規定，論以一罪，並均加重其刑。又被告所犯
    上開二罪，犯意各別，行為互殊，應予分論併罰。爰審酌被
    告曾因施用毒品而觸法，經觀察、勒戒後獲不起訴處分之寬
    典，應知所惕勵，對於施用毒品之害及其違法性，當有明確
    而強烈之認識，詎仍因自制力薄弱，並漠視法令禁制，而連
    續再犯本案，顯不知悛悔，應嚴予非難，兼衡被告所施用者
    係足以導致精神障礙、性格異常，甚至造成生命危險之毒品
    ，戕害一己之身體健康，更進而害及社會秩序，惟衡量被告
    犯後已坦承犯行，態度尚稱良好等一切情狀，各量處如主文
    所示之刑，並就有期徒刑部分定其應執行之刑，以資懲儆。
四、至於93年11月12日為警查獲扣案之第一級毒品海洛因5 小包
    （淨重0.56公克），係查獲之毒品，雖被告供稱並非其所有
    ，而可能係綽號「大明」之人所有等語，爰依毒品危害防制
    條例第18條第1 項前段規定，不問屬於犯人與否，均應宣告
    沒收銷燬之。另扣案之注射針筒17支，為被告所有供其施用
    第一級毒品海洛因所用之物，應依刑法第38條第1 項第2 款
    規定諭知沒收。至於扣案之安非他命吸食器1 個及藥鏟1 支
    ，係被告友人綽號「大明」之人所有，均非其所有，業據其
    於本院審理時供述在卷，本院自無從併予為沒收之宣告，附
    此敘明。
據上論斷，應依刑事訴訟法第273 條之1 第1 項、第299 條第1
項前段，毒品危害防制條例第10條第1 項、第2 項、第18條第1
項前段，刑法第11條前段、第56條、第51條第5 款、第38條第1
項第2 款，判決如主文。
本案經檢察官徐名駒到庭執行職務。
中　　華　　民　　國　　94　　年　　4 　　月　　28　　日
                  刑事第十四庭  法　官  林  淑  婷
以上正本證明與原本無異
如不服本判決應於送達後10日內向本院提出上訴狀。
                                書記官　廖  貞  音
中　　華　　民　　國　　94　　年　　4 　　月　　28　　日
附錄本案論罪科刑法條全文：
毒品危害防制條例第10條：
施用第一級毒品者，處六月以上五年以下有期徒刑。
施用第二級毒品者，處三年以下有期徒刑。
